臺灣嘉義地方法院交通事件裁定　　　　　　　　　　　九十一年度交聲字第四四號
　　原處分機關　交通部公路局嘉義區監理所
　　異　議　人
　　即受處分人 甲○○
右列受處分人因違反道路交通管理處罰條例案件，對於交通部公路局嘉義區監理所於
民國九十一年一月十七日所為之處分（原處分案號：嘉監五字第裁七○─Ｚ0000
0000號），聲明異議，本院裁定如左：
        主  文
異議駁回。
        理  由
一、原處分意旨略以：異議人即受處分人甲○○於九十年十二月二日上午五時六分許
    ，駕駛Ｃ二─一四四０號自小客車，行經國道一號南向二三二公里處，因有「限
    速一００公里行速一三一公里，超速三一公里」、「連續變換車道未使用方向燈
    」之違規，經內政部警政署國道公路警察局第四警察隊舉發違規，應依道路交通
    管理處罰條例第三十三條第一項及第六十三條第一項規定裁處新臺幣六千元之罰
    鍰並記違規點數二點。異議人異議意旨則以：當時天色昏暗，有輛車急駛逼近伊
    所駕駛自小客車，之後突然熄燈再往右超車而過，警車隨即行駛於旁欄車，誤認
    伊車為該超速車輛，當時行車時速一００公里左右，並無超速違規，為此提起異
    議等語。
二、按汽車行駛高速公路，應依速限標誌指示；汽車行駛高速公路途中，不得驟然或
    任意換車道，如欲超越前車或變換車道時，應先顯示方向燈告知前後車輛，並保
    持安全距離及間隔，方得超越或變換車道；又汽車行駛高速公路而不遵管制之規
    定者，處汽車駕駛人新臺幣三千元以上六千元以下罰鍰，並記違規點數乙點；高
    速公路交通管制規則第五條第一項、同法第十一條、道路交通管理處罰條例第三
    十三條第一項、第六十三條第一項第一款，分別定有明文。
三、經查異議人即受處分人甲○○確於九十年十二月二日上午五時六分許，駕駛Ｃ二
    ─一四四０號自小客車，行經國道一號南向二三二公里處之事實，為異議人自承
    在卷，而本件執勤警員係以雷達測速器測獲該車行速達一三一公里（速限一００
    公里），超速三十一公里違規，經開啟警示燈和出示指揮棒，並發動警車往前採
    以車攔車方式攔查，惟異議人未停車受檢逕自駛離，經警尾隨發現異議人連續變
    換車道未依規定使用方向燈或手勢違規，影響高速公路行車安全與秩序等情，亦
    據舉發警員謝金旺到庭結證稱：「當時我們是以測速器測到異議人超速有一百三
    十多公里，我們就啟動車子去追他，我們一啟動就開到他車子旁邊，、、、我們
    攔他他不停，我們就一直追他。測速器是屬於現場舉發，測到後必須歸零，才可
    以再測下一部。我們一啟動就開在他的車子後面，當時是凌晨五點多，天色還可
    以看得清楚。」等語；警員乙○○○○亦結證稱：「當時是我帶班，我們確實有
    看到異議人的車子，確實是這一輛沒有錯。我們攔下他的車子時，他是有向我們
    爭執說不是他的車子，並說他沒有超速。、、、測速器經過國家標準認定，不會
    有錯，我們也沒有認錯車子。」等語在卷，二證人就異議人超速違規事實證述詳
    盡，而證人謝金旺、莊浚輝與異議人之前並不相識，亦據證人陳明在卷，衡情渠
    等間，自無仇隙可言，若無上揭違規情事，舉發員警當無濫行舉發之理，其違規
    事實堪予認定。從而，原處分機關據以援引前揭規定，裁處異議人新臺幣六千元
    整，並記違規點數二點，於法並無不當。本件異議為無理由，應予駁回。據上論
    結，應依道路交通案件處理辦法第十九條，裁定如主文。
中      華      民      國 九十一    年      六      月     十七     日
                                臺灣嘉義地方法院交通法庭
                                    審判長法官 沈 福  財
                                          法官 張 育  彰
                                          法官 陳 端  宜
右正本證明與原本無異。
如不服本裁定，應於裁定送達後五日內向本院提出抗告狀（應附繕本）。
中      華      民      國    九十一    年      六      月     十七     日
                                        書記官 尹  玉  琪
